# 单位清产核资准备转制，有些问题请教大家。

提问人：乱马小猪 时间：2014-08-25 09:57:54
我们单位是事业单位，准备转制。现在要做清查核资，我有些问题请教大家。
这个单位是事业单位，单位的财务管理制度里是规定按照权责发生制作为原则的，但是实际执行中从来是按照收付实现制来的。做清产核资，我们是不是内部就应该先按照权责发生制来调整报表，厘清资产和负债呢？还是说我继续让他们执行收付实现制，等事务所来调整报表~~~
如果是，工作量超大的~~~~

回答人：chenyiwei
要注意区分会计责任和审计责任。在已经确定前期存在会计差错的前提下，应由企业首先自行进行更正，不能完全依赖事务所的工作。